最高法院刑事判決　　　　　　　　　　　　　　　九十一年度台上字第一六四九號
　　上　訴　人　乙○○
　　　　　　　　丙○○
　　　　　　　　甲○○
　　右二人共同
　　選任辯護人　高明山律師
右上訴人等因偽造文書案件，不服台灣高等法院中華民國八十八年十二月二十九日第
二審判決（八十八年度上訴字第三三三六號，起訴案號：台灣板橋地方法院檢察署八
十六年度偵字第九四三五、一二三一九號），提起上訴，本院判決如左：
    主  文
原判決關於乙○○部分撤銷，發回台灣高等法院。
其他上訴駁回。
    理  由
一、駁回部分（即丙○○、甲○○部分）：
按刑事訴訟法第三百七十七條規定：上訴於第三審法院，非以判決違背法令為理由，
不得為之。是提起第三審上訴，應以原判決違背法令為理由，係屬法定要件。如果上
訴理由狀並未依據卷內訴訟資料，具體指摘原判決不適用何種法則或如何適用不當，
或所指摘原判決違法情事，顯與法律規定得為第三審上訴理由之違法情形，不相適合
時，均應認其上訴為違背法律上之程式，予以駁回。本件原判決撤銷第一審關於上訴
人丙○○、甲○○部分之不當判決，改判仍論處其共同連續偽造私文書，足以生損害
於他人罪刑。已詳敘劉俊偉（另案審理）係設於台北縣三重市○○路○段六０九巷十
四號五樓之十一、九樓之五及同巷八號一樓之二邁士電腦有限公司（下稱邁士公司）
實際負責人，其妻王雅麗（另案審理）係登記負責人。上訴人乙○○為劉俊偉胞弟，
係台北縣三重市○○路○段六０九巷八號一樓之二「群佑針織廠」負責人，楊雅惠、
陳健銘、余中平、陳明治（業經判刑定讞）、甲○○、丙○○及林瑞琴（另案審理）
為劉俊偉、王雅麗、乙○○三人僱用之員工，渠等均明知ＩＮＴＥＬ、ＰＥＮＴＩＵ
Ｍ為美商英代爾公司（下稱英代爾公司）向經濟部中央標準局註冊，指定使用於各種
微電腦、微處理機等類商品之商標；ＩＮＴＥＬ商標權專用期間自民國八十五年三月
十六日起至九十五年三月十五日止，ＰＥＮＴＩＵＭ商標權專用期間自八十三年七月
一日至九十二年六月卅日止。乃意圖欺騙消費者，基於共同概括之犯意聯絡，乙○○
、楊雅惠、丙○○、余中平、陳健銘、陳明治自八十五年四月起，甲○○自八十五年
八月起，林瑞琴自八十五年十二月起，均至八十六年四月廿四日止，先由劉俊偉、王
雅麗、乙○○自美國ＭＡＸＴＥＣＨ公司進口英代爾公司所生產，每秒可執行七十五
萬百萬赫之ＣＰＵ六百個，並在上揭處所，將該ＣＰＵ交付楊雅惠、陳健銘、余中平
、丙○○、甲○○、陳明治等人，將ＣＰＵ上之「ＩＮＴＥＬ」、「ＰＥＮＴＩＵＭ
」商標連同速度型號字樣磨除，再於該ＣＰＵ上擅自重新印上「ＩＮＴＥＬ」、「Ｐ
ＥＮＴＩＵＭ」商標及較原來速度較高之速度型號（下稱變造之ＣＰＵ）。致與英代
爾公司生產之同型號ＣＰＵ真品相混淆。劉俊偉、乙○○、王雅麗三人並將前開變造
之ＣＰＵ委託立邦報關行代辦出口銷售予知情之ＯＳＫＡＳＥＲＶＩＣＥＳＬＴＤ，
足生損害於消費者及英代爾公司。又林永昱（已判刑定讞）亦意圖欺騙消費者，與劉
俊偉、乙○○、王雅麗、楊雅惠四人基於共同概括之犯意聯絡，自八十六年三月二十
日起至八十七年四月十五日止，先自市面購買英代爾公司所生產ＰＥＮＴＩＵＭ１２
０型、１３３型之ＣＰＵ後，在台北縣三重市○○路○段六０九巷十四號五樓之十一
、九樓之五之樓下，由楊雅惠負責接洽，委託邁士公司劉俊偉等人分別將ＣＰＵ變頻
，並將該ＣＰＵ上之「ＩＮＴＥＬ」、「ＰＥＮＴＩＵＭ」商標連同速度型號字樣磨
除，於該ＣＰＵ上擅自重新印上「ＩＮＴＥＬ」、「ＰＥＮＴＩＵＭ」商標及ＰＥＮ
ＴＩＵＭ１３３型、１６６型之型號。視原型號不同，每顆仿冒商標及變造型號速度
之代價自新台幣（下同）一百二十元至三百五十元不等，共委託十六次，仿冒變造英
代爾公司之ＣＰＵ共二千二百五十八顆，劉俊偉等共獲取五十六萬五千九百元之變造
費用，致與英代爾公司生產之同型號ＣＰＵ真品相混淆，足以生損害於英代爾公司及
消費者。林永昱連續將前開變造之ＣＰＵ以快遞郵寄方式出口銷售予知情之香港人顏
文定等情。係綜核乙○○、丙○○、甲○○、林永昱、楊雅惠、陳健銘、余中平、陳
明治之部分自白，告訴人英代爾公司之指訴，證人陳健銘、陳明治之證詞，經濟部中
央標準局商標註冊證，以及原判決附表一、二、三、四所示之扣案證物等卷內資料為
其所憑之證據及認定之理由。而以上訴人所辯：未侵害英代爾公司之商標專用權，亦
未構成偽造文書罪云云，為卸責飾詞，無足採信，亦於理由內逐一指駁及說明。所為
論斷，俱有卷內證據資料足憑，從形式上觀察，原判決並無違背法令之情形存在。查
商標法第六十二條第一款所稱：於「同一商品或類似商品」，使用相同或近似於他人
註冊商標之圖樣者，不以「再製造」同一或類似商品為必要，若在商標專用權人之同
一商品（即真品）上，變更其內容，而再使用其註冊商標，仍有該條款之適用。且商
標之目的在於表彰商品之品質及銷售者之信用。上訴人等將英代爾公司之ＣＰＵ以俗
稱「開心」技術加以超頻，其超頻後之ＣＰＵ，不論使用速度及溫度是否與英代爾公
司之同級品相同，但與原英代爾公司保証之品質、售後服務之範圍已有不同，顯有意
圖欺騙不知情之消費者，致與真品混淆之故意。上訴人等在ＣＰＵ上重新印上「ＩＮ
ＴＥＬ」、「ＰＥＮＴＩＵＭ」商標及較原來速度較高之型號，自已構成對商標之侵
害。上訴人聲請將偽造後之ＣＰＵ囑託鑑定機關鑑定其功能與品質，自不具調查之必
要性，原審未予鑑定，要無應於審判期日調查證據未予調查之違法可言。又查共同實
施犯罪行為之人，在合同意思範圍以內，各自分擔犯罪行為之一部，相互利用他人之
行為，以達其犯罪之目的者，即應對於全部所發生之結果，共同負責。丙○○、甲○
○既自白有參與ＣＰＵ之「超頻」及「測試」行為，顯然分擔侵害商標及偽造文書行
為之一部，與其他共犯在合同意思範圍以內，相互利用他人之行為，以達其犯罪之目
的者，即應對於全部所發生之結果，共同負責。原判決以共同正犯問擬，即非無所本
。另犯罪之時間，除有特殊情形外，並非構成犯罪事實之要素，有罪判決關於時間之
記載，旨在辨別犯罪之同一性。本件原判決關於上訴人違反商標法及偽造文書之犯罪
之時間記載為分別自八十五年四月、八月、十二月起，均至八十六年四月廿四日止，
或自八十六年三月二十日起至八十七年四月十五日止，已達於可得確定之程度，而無
礙於犯罪同一性之辨別，自不生違背法令之問題。至原判決於理由欄內已敘明英代爾
公司ＣＰＵ上所印之速度型號、係表明該產品執行電腦系統之速度、品質，依刑法第
二百二十條規定，以私文書論，並引用第二百十條、第二百十六條、第二百二十條之
法條。其法律適用亦無不當情形可言，尤不得據為適法之第三審上訴理由。上訴意旨
置原判決上開明確論斷於不顧，對原審取捨證據及證據證明力判斷之審判職權行使，
任憑己見，再事爭執，漫指原判決違法。然其等所指摘者均為單純事實上之爭辯，要
非適法之第三審上訴理由。是上訴意旨所指摘原判決違法情事，顯與法律規定得為第
三審上訴理由之違法情形，不相適合。揆諸首開說明，其上訴為違背法律上之程式，
應予駁回。
二、撤銷部分（即乙○○部分）：
本件原判決撤銷第一審關於上訴人乙○○部分之不當判決，改判仍論處其共同行使偽
造私文書，足以生損害於他人，累犯罪刑。固非無見。惟查：刑法第四十七條累犯之
成立，固以被告曾受有期徒刑之執行完畢，或受無期徒刑或有期徒刑一部之執行而免
除後，五年內再犯有期徒刑以上之罪者為要件，惟應以執行之該案，為被告所犯之案
件為必要，若非被告所犯之案件，縱經執行亦不成立累犯。原判決論處乙○○累犯罪
刑，無非以其曾於八十一年間因違反麻醉藥品管理條例案，經台灣新竹地方法院判處
有期徒刑四月，如易科罰金以三百元折算一日，而於八十二年五月二十日易科罰金執
行完畢，有台灣高等法院檢察署刑案紀錄簡覆表為據。第查該案似係乙○○胞弟劉俊
萍冒其名應訊，並非乙○○為實際受裁判並受刑之執行之人，有台灣新竹地方法院檢
察署八十六年度偵字第八五一九號不起訴處分書在卷可稽（見原審卷第九十六頁），
原判決就該項有利於上訴人之證據，未再進行查證並在理由內說明何以不足採納之理
由，遽行論處乙○○累犯罪刑，自有調查未盡及判決理由欠備之違誤。上訴意旨指摘
原判決違法，尚非全無理由，應認原判決關於乙○○部分有發回更審之原因。
據上論結，應依刑事訴訟法第三百九十五條前段、第三百九十七條、第四百零一條，
判決如主文。
中      華      民      國    九十一    年      三      月    二十八    日
                              最高法院刑事第四庭
                                  審判長法官  紀  俊  乾
                                        法官  黃  正  興
                                        法官  劉  介  民
                                        法官  陳  東  誥
                                        法官  張  春  福
      右正本證明與原本無異
                                              書  記  官
中      華      民      國    九十一    年      四      月      一      日
